臺灣新北地方法院民事判決
110年度訴字第2391號
原      告  華南商業銀行股份有限公司

法定代理人  張振芳  
訴訟代理人  梁霜露  
            白炳志  
被      告  江森金屬製品有限公司

    兼  
法定代理人  陳漢偉  
上列當事人間請求清償借款事件，經本院於民國110年12月27日
言詞辯論終結，判決如下：
    主  文
被告江森金屬製品有限公司、陳漢偉應連帶給付原告新臺幣壹佰
參拾萬捌仟柒佰伍拾伍元，即自民國一百一十年六月四日起至清
償日止，按年息百分之二點七計算之利息，並自一百一十年七月
四日起至清償日止，其逾期在六個月以內者，按上開利率百分之
十，逾期超過六個月以上部份，按上開利率百分之二十計算之違
約金。
訴訟費用由被告負擔。
    事實及理由
壹、程序部分：
一、按訴狀送達後，原告不得將原訴變更或追加他訴；但請求之
    基礎事實同一、擴張或減縮應受判決事項之聲明、不甚礙被
    告之防禦及訴訟之終結者，不在此限，民事訴訟法第255條
    第1項第2、3、7款定有明文。又民事訴訟法第第255條第1項
    第2款所謂請求之基礎事實同一，係指變更或追加之訴與原
    訴之原因事實有其共同性，先後所為請求之主張在社會生活
    上可認為有共通性或關連性，而就原請求之訴訟及證據資料
    於相當程度範圍內具有同一性或一體性，在審理時得加以利
    用，俾先後兩請求可在同一程序得加以解決，以避免重複審
    理，庶能統一解決紛爭，用符訴訟經濟者即屬之(最高法院9
    6年度台上字第471號判決意旨參照)。本件原告起訴時，原
    訴之聲明第一項為「被告江森金屬製品有限公司應給付原告
    新臺幣(下同)1,308,755元，即自民國110年6月3日起至清償
    日止，按年率2.7%計付之利息，並自110年7月3日起至清償
    日止，其逾期在6個月以內者，除仍按上開利率百分之10計
    算外，逾時超過6個月以上部分，另按上開利率百分之20計
    付之違約金，如無財產可供執行或強制執行無效果時，由被
    告江森金屬製品有限公司清償。」，嗣於本院110年12月27
    日審理時變更訴之聲明第一項為「被告江森金屬製品有限公
    司、被告陳漢偉應連帶給付原告1,308,755元，即自110年6
    月4日起至清償日止，按年率2.7%計付之利息，並自110年7
    月4日起至清償日止，其逾期在6個月以內者，除仍按上開利
    率百分之10計算外，逾期超過6個月以上部分，另按上開利
    率百分之20計付之違約金」。經核原告上開變更，係基於同
    一基礎事實，與上開規定並無不符，應予准許。
二、按言詞辯論期日，當事人之一造不到場者，得依到場當事人
    之聲請，由其一造辯論而為判決，民事訴訟法第385條第1項
    前段定有明文。本件被告江森金屬製品有限公司(下稱江森
    公司)、陳漢偉經合法通知，無正當理由未於言詞辯論期日
    到場，核無民事訴訟法第386條各款所列情形，爰依原告之
    聲請，由其對被告一造辯論而為判決。
貳、實體部分：
一、原告主張：被告江森公司於108年7月3日向原告借款200萬元
    ，約定於111年7月3日到期，借款期間本金按月平均攤還，
    利息按月計付(計率計算方式以華南銀行定儲利率指數加碼
    百分之1.9，嗣後每一個月調整時隨同調整，加碼幅度不變)
    ，由被告陳漢偉為連帶保證人。被告江森公司於109年6月間
    ，因資金短絀一時無法償還借款而向原告申請展延，增訂寬
    限期1年即自109年6月3日至110年6月3日，寬限期滿後本金
    平均攤還，利息按月計收，其餘授信條件不變，並被告若未
    依約按期還本付息，除喪失期限利益外，另本金逾期在6個
    月以內部分，另按上開利率百分之10，逾期超過6個月部分
    ，按上開利率百分之20計算違約金。而被告江森公司繳納本
    金及利息至110年6月3日後，即未再依約繳納，經原告多次
    催討仍未清償，仍積欠原告借款1,308,755元及其利息、違
    約金，爰依消費借貸、連帶保證之法律關係請求被告返還消
    費借貸款等語。並聲明：如主文第1項所示。
二、被告未於辯論期日到場，亦未提出書狀作何聲明或陳述。
三、本院之判斷：
(一)按稱消費借貸者，謂當事人一方移轉金錢或其他代替物之所
     有權於他方，而約定他方以種類、品質、數量相同之物返
    還 之契約。利息或其他報償，應於契約所定期限支付之。
    借用 人應於約定期限內，返還與借用物種類、品質、數量
    相同之 物，民法第474條第1項、第477條前段、第478條前
    段分別定 有明文。次按稱保證者，謂當事人約定，一方於
    他方之債務 人不履行債務時，由其代負履行責任之契約；
    保證債務，除 契約另有訂定外，包含主債務之利息、違約
    金、損害賠償及 其他從屬於主債務之負擔，民法第739條、
    第740條亦著有明文。又保證債務之所謂連帶，係指保證人
    與主債務人負同一 債務，對於債權人各負全部給付之責任
    者而言，此觀諸民法 第272條第1項規定連帶債務之文義即
    明(最高法院45年台上字第1426號判決意旨參照)。
(二)原告主張之上開事實，業據其提出授信契約書、授信動撥申
    請書兼借款憑證、增補契約暨申請書、催告函、新莊昌盛郵
    局存證信函、等件影本(見本院訴字卷第15頁至第39頁)為佐
    。又被告經本院合法通知，未於言詞辯論期日到場，亦未提
    出任何書狀爭執或否認原告之主張，依民事訴訟法第280條
    第3項前段準用同條第1項前段，視同自認，是原告上開主張
    ，應堪採信。被告江森公司既與原告簽定授信契約書、授信
    動撥申請書兼借款憑證、增補契約暨申請書，並由被告陳漢
    偉擔任借款之連帶保證人，而被告江森公司自110年7月3日
    起即未依約返還本息，依上開授信契約書第6條、第7條期限
    利益喪失條款(一)(二)之約定，其借款債務視為全部到期 
    ，原告自得請求被告2人連帶清償借款，揆諸上開規定，原
    告請求被告2人連帶給付尚未清償如主文第1項所示之借款本
    金、利息及違約金，自屬有據。
四、綜上所述，原告依消費借貸及連帶保證之法律關係，請求被
     告2人應連帶給付如主文第1項所示之本金、利息及違約金
    ，為有理由，應予准許。
五、本件事證已臻明確，原告其餘攻擊防禦方法及未經援用之證
     據，經本院審酌後，認與判決結果不生影響，爰不一一論
    述 ，附此敘明。
六、訴訟費用之依據：民事訴訟法第78條。 　　
中　　華　　民　　國　　110 　年　　12　　月　　30　　日
                  民事第六庭    法　官　莊惠真
                  
以上正本係照原本作成
如對本判決上訴，須於判決送達後20日內向本院提出上訴狀。如
委任律師提起上訴者，應一併繳納上訴審裁判費。
中　　華　　民　　國　　110 　年　　12　　月　　30　　日
                                書記官　但育緗